臺灣桃園地方法院刑事判決　　　　　　 96年度簡上字第366號
上　訴　人
即　被　告　甲○○
上列上訴人即被告因違反保護令案件，不服本院中華民國96年5
月30日96年度桃簡字第1228號刑事簡易判決（聲請簡易判決處刑
案號：96年度偵字第10118 號），提起上訴，本院管轄之第二審
合議庭判決如下：
    主  文
原判決撤銷。
甲○○違反法院依家庭暴力防治法所為之禁止實施家庭暴力行為
、禁止騷擾之行為之民事通常保護令裁定，處拘役肆拾日，如易
科罰金，以新台幣壹仟元折算壹日。減為拘役貳拾日，如易科罰
金，以新台幣壹仟元折算壹日。
    事  實
一、甲○○為乙○○之夫，二人間具有家庭暴力防治法第三條第
    一款所定之家庭成員關係。甲○○前因對乙○○施以肢體暴
    力，乙○○乃向本院聲請暫時保護令，經本院家事法庭於民
    國九十五年九月十五日以九十五年度暫家護字第四六七號裁
    定核發民事暫時保護令，依當時之家庭暴力防治法第十三條
    （案發後家庭暴力防治法修正，改列於第十四條第一項）規
    定核發民事通常保護令，裁定令不得對乙○○實施身體或精
    神上不法侵害之家庭暴力行為、不得直接或間接為騷擾之行
    為（本院於九十五年十月二十七日以九十五年度家護字第七
    七０號裁定核發民事通常保護令，上開民事暫時保護令至此
    通常保護令核發時起失其效力），且已於九十五年十月七日
    經警執行該保護令，告知甲○○該保護令之內容後，由甲○
    ○簽名確認。詎甲○○於前開暫時保護令有效期間內之九十
    五年十月十二日十七時五分許於收受上開民事通常保護令後
    ，不思警惕，仍基於違反該民事通常保護令之犯意，以自己
    所使用之門號0000000000號行動電話傳送內容為
    「我今天有跟妳做愛有把精液射進去，請妳記得去買避孕藥
    吃，我不會再跟妳生小孩了！祝福妳" 自生自滅、被男人玩
    盡丟棄" 哈哈哈！賤女人」之簡訊至乙○○所使用之門號0
    000000000號行動電話，對乙○○實施精神上不法
    侵害及騷擾之行為。
二、案經乙○○訴由台北市政府警察局大同分局移送台灣士林地
    方法院檢察署呈請台灣高等法院檢察署檢察長核轉台灣桃園
    地方法院檢察署檢察官偵查後，聲請以簡易判決處刑。
    理  由
一、訊據被告甲○○於本院審理中矢口否認有何違反保護令之犯
    行，辯稱簡訊非其所發，當時有將手機借與他人，且簡訊上
    之「阿超」不能代表係指告訴人乙○○云云。
二、經查：
  (一)被告為告訴人之夫，前因對告訴人施以肢體暴力，告訴人向
    本院聲請暫時保護令，經本院家事法庭於九十五年九月十五
    日以九十五年度暫家護字第四六七號裁定核發民事暫時保護
    令，裁定令被告不得對告訴人實施身體或精神上不法侵害之
    家庭暴力行為、不得直接或間接為騷擾之行為，且已於九十
    五年十月七日經警執行該保護令，告知被告該保護令之內容
    後，由告訴人簽名確認，本院於九十五年十月二十七日以九
    十五年度家護字第七七０號裁定核發民事通常保護令，上開
    民事暫時保護令至此通常保護令核發時起失其效力等情，為
    被告所自承不諱（見偵查卷第七、二五至二六頁），並有本
    院九十五年度暫家護字第四六七號民事暫時保護令、台北市
    政府警察局大同分局保護令執行記錄表、本院九十五年度家
    護字第七七０號民事通常保護令在卷可稽（見偵查卷第一七
    至二０頁、原審卷第七至九頁），自堪認定為真實。
  (二)被告於警詢、偵查中對有發送前揭簡訊給告訴人一情坦承不
    諱（見偵查卷第七至八、二五頁），並在該簡訊照片影本上
    按捺指印及簽名確認（見偵查卷第一三至一四頁），核與告
    訴人於警詢之證述相符（見偵查卷第四至五頁），被告之自
    白與其他證據相合，是前揭事實，洵堪認定。
  (三)被告雖於本院辯稱當時係因喝酒才如此說，在偵查中則是因
    為酒未醒云云。然查，被告係於九十五年十月二十三日接受
    警方詢問，於同年十一月二十八日接受檢察官訊問，期間相
    隔月餘，豈有於警詢時酒醉，在偵察中尚未清醒之理，況依
    被告於警詢中供稱：「簡訊部分我承認，但在台北火車站部
    分我沒有‧‧‧」、「（問：為何乙○○要如此指控你？）
    他的目的就是要我坐牢，然後法官會把女兒的監護權利判給
    她」、「（問：你傳簡訊用意為何？）我只是希望她回心轉
    意，不要這樣亂告亂報警」（見偵查卷第七至八頁）；於偵
    查中供稱：「在火車站那邊並沒有罵她三字經，只說大陸人
    愛錢。簡訊的部分，我有傳過一部分，至於我罵她那一部分
    ，我並沒有傳」、「卷附簡訊內容有按指紋及簽名的部分，
    才是我傳的」（見偵查卷第二五頁），被告之言語思路正常
    ，對所問問題亦非全盤承認，並無酒醉神智不清之跡象，是
    被告辯稱係因酒醉而自白云云，自無可採。
  (四)被告雖復辯稱「阿超」並不能認定就是指告訴人云云。經查
    ，依卷附之簡訊照片影本觀察，該手機螢幕之完整內容為：
    「2006/10/12  17 ：05 阿超  我今天有跟妳做愛有把精液
    射進去，請妳記得去買避孕藥吃，我不會再跟妳生小孩了！
    祝福妳" 自生自滅、被男人玩盡丟棄" 哈哈哈！賤女人」，
    而該「阿超」旁有手機之符號，故該「阿超」並非是簡訊之
    內容，而係指傳送簡訊之人於告訴人手機內之名稱，是被告
    所辯，顯屬卸責之詞，難認可採。
  (五)綜上，被告所辯不足採信，本件事證明確，被告犯行堪予認
    定，應依法論科。
三、查被告為告訴人之配偶，二人間為家庭暴力防治法第三條第
    一款之家庭成員關係，又所謂「家庭暴力」係指家庭成員間
    實施身體或精神上不法侵害之行為，家庭暴力防治法第二條
    第一款亦有明文。本件被告以具辱罵內容之簡訊傳送給告訴
    人，自係對被害人實施精神上不法侵害之行為，並有騷擾被
    害人告訴人之行為，足見被告確有違反保護令之禁止實施家
    庭暴力情事甚明，另家庭暴力防治法雖於九十六年三月二十
    八日修正公布，舊法第五十條調整後列為新法之第六十一條
    ，新法第六十一條僅將條文中「違反法院依第十三條、第十
    五條所為下列之裁定」依照修法時條號之變動修正為「違反
    法院依第十四條第一項、第十六條第三項所為之下列裁定」
    ，實質上並無變更，是核被告所為，係犯家庭暴力防治法第
    六十一條第一款、第二款之違反法院所為禁止實施家庭暴力
    、禁止騷擾之行為之民事保護令罪。上訴人即被告以該簡訊
    並非其所發送，且即令該簡訊為其發送，亦無從認定「阿超
    」係指告訴人云云，提起上訴，本院認其上訴雖無理由，詳
    如前述，本應駁回，惟被告所犯上開犯行，為九十六年四月
    二十四日以前所犯，合於中華民國九十六年罪犯減刑條例所
    規定之減刑條件，應依該條例第二條第一項第三款之規定減
    刑，而原審未及適用中華民國九十六年罪犯減刑條例之規定
    ，於法尚有未合，應予撤銷。爰審酌被告之素行、對告訴人
    所造成之損害、犯罪之動機、目的，於本院審理時否認犯行
    ，犯後態度不佳等一切情狀，量處如主文所示之刑，並依刑
    法第四十一條第一項前段，諭知易科罰金之折算標準。而被
    告所犯上開違反保護令罪，為九十六年四月二十四日以前所
    犯，合於中華民國九十六年罪犯減刑條例所規定之減刑條件
    ，應依該條例第二條第一項第三款之規定，予以減為如主文
    所示之刑，並依刑法第四十一條第一項前段，諭知易科罰金
    之折算標準。
四、據上論斷，應依刑事訴訟法第四百五十五條之一第一項、第
    三項、第三百六十四條、第三百六十九條、第二百九十九第
    一項前段，家庭暴力防治法第六十一條第一款、第二款，刑
    法第十一條前段、第四十一條第一項前段，中華民國九十六
    年罪犯減刑條例第二條第一項第三款、第七條、第九條，判
    決如主文。
本案經檢察官姚重珍到庭執行職務。
中　　華　　民　　國　　96　　年　　9 　　月　　12　　日
　　　　　　　　　刑事第一庭審判長法　官　曾淑華
                                  法  官  朱美璘
                                  法  官  王耀興
以上正本證明與原本無異。
不得上訴。
    　　　　　　　　　　　　　　　書記官　劉晨輝
中　　華　　民　　國　　96　　年　　9 　　月　　13　　日
附錄論罪科刑依據之法條：
家庭暴力防治法第61條
違反法院依第 14 條第 1 項、第 16 條第 3 項所為之下列裁定
者，為本法所稱違反保護令罪，處3 年以下有期徒刑、拘役或科
或併科新臺幣10萬元以下罰金：
一、禁止實施家庭暴力。
二、禁止騷擾、接觸、跟蹤、通話、通信或其他非必要之聯絡行
    為。
三、遷出住居所。
四、遠離住居所、工作場所、學校或其他特定場所。
五、完成加害人處遇計畫。
